臺灣臺中地方法院刑事判決　　　　　　　96年度易字第1090號
公　訴　人　臺灣臺中地方法院檢察署檢察官
被　　　告　乙○○
上列被告因傷害等案件，經檢察官提起公訴（九十五年度偵字第
二六五○八號），本院判決如下：
    主    文
乙○○傷害人之身體，處有期徒刑月，如易科罰金，以新臺幣
壹仟元折算壹日；又以加害身體之事，恐嚇他人，處拘役伍拾日
，如易科罰金，以新臺幣壹仟元折算壹日。
    犯罪事實
一、乙○○與丙○○曾為男女朋友，於民國九十五年十月四日晚
    間，乙○○與丙○○一同與乙○○公司同事聚餐，餐後乙○
    ○搭乘丙○○所駕駛之車輛返回乙○○臺中縣豐原市○○○
    路○段二三三巷十七號住處前，於同日二十時三十分許，二
    八因細故發生口角，乙○○竟基於傷害之犯意，與丙○○發
    生拉扯後，並徒手毆打丙○○，致丙○○受有左額頭瘀血腫
    漲約三乘三公分、鼻樑瘀血約二乘一公分、右臉頰外傷約四
    公分、前胸外傷約四公分長、左手肘外傷一乘一公分、左上
    臂瘀血約四乘四公分及兩側膝蓋多處擦傷等傷害，乙○○毆
    打丙○○後，隨即進入屋內，復經丙○○報警而查獲上情。
    乙○○毆打丙○○，經其報警後，心生不滿，竟另基於恐嚇
    危害於安全之犯意，於翌日凌晨一時許，以其所有之行動電
    話門號0000000000號，接續撥打丙○○0000
    000000號之行動電話，向其恫稱略以：「欲予以斷手
    斷腳，伊去坐牢也不要緊」、「二十四小時，妳一步都不能
    出門」、「從明天起出門要小心一點」、「妳房仲業不能做
    」等語，以此加害身體之事恐嚇丙○○，致其心生畏懼而危
    害於安全，嗣經丙○○以所持有之行動電話將其與乙○○之
    前開對話內容錄音後，報警處理，而獲悉上情。
二、案經告訴人丙○○訴由臺中縣警察局豐原分局報告臺灣臺中
    地方法院檢察署檢察官偵查起訴。
    理    由
一、訊據被告乙○○固坦承於九十五年十月四日二十時三十分許
    ，在其住所前與證人丙○○發生爭執，復於翌日凌晨，曾以
    其所有之0000000000行動電話撥打電話予證人丙
    ○○0000000000門號之行動電話等事情，惟矢口
    否認有何傷害及恐嚇危害於安全之犯行，並辯稱：伊係與丙
    ○○發生拉扯，兩人在地上翻滾，伊無毆打丙○○；伊雖有
    打電話予丙○○，但僅有打一通，對話的內容已記不得了云
    云。惟查：
(一)、證人丙○○於前揭時、地，與被告發生口角遭被告壓制在地
    上徒手毆打，致受有左額頭瘀血腫漲約三乘三公分、鼻樑瘀
    血約二乘一公分、右臉頰外傷約四公分、前胸外傷約四公分
    長、左手肘外傷一乘一公分、左上臂瘀血約四乘四公分及兩
    側膝蓋多處擦傷等傷害之事實，業據證人丙○○於本院審理
    時證述明確（本院卷第二八、二九頁），復有之診斷證明書
    一紙在卷可參（警卷第六頁），且證人即到場處理之員警丁
    ○○亦證述：其當時在所內備勤，經勤務中心通知到現場，
    看到丙○○，在一輛車旁哭泣，表示遭被告打傷，而被告在
    屋內，其就請被告從開門；當時丙○○在現場表明要提出告
    訴，就先去驗傷，其先帶被告回派出所等丙○○，等不到丙
    ○○，就再打電話聯絡丙○○，但電話沒接通，所以其就將
    當時處理之情形，記載在工作記錄簿上，記載的內容均有請
    被告確認無誤後，請其在旁簽名，該記錄簿上記載被告坦承
    動手毆打丙○○等情，是被告自己說的，但沒說毆打的過程
    等語（本院卷第三三頁），核與員警工作紀錄簿上記載「乙
    ○○坦承動手打丙○○，但事後後悔，願和對方和解」等語
    ，其旁並有被告乙○○之簽名等事實相符（警卷第八頁），
    足見被告確於事發後，第一時間在審判外自白確有毆打證人
    丙○○之事實，而被告於事發後，即時受警詢問時，所為之
    供述，距事件發生之時間較近，且較無其他利害關係之考量
    ，其所為之陳述應較為可採。且被告前開自白亦與證人丙○
    ○前開所述相合，復參酌證人丙○○前開所受之傷勢位置、
    大小，應非單純拉扯所可能產生。準此，被告確有於前開時
    、地徒手毆打證人丙○○，致其受有前述之傷害等情，應可
    認定。被告辯稱並無毆打證人丙○○云云，應無可採。
(二)、被告確有於前開時、地，以其所有0000000000號
    行動電話撥打六通0000000000號電話予證人丙○
    ○，向證人丙○○以加害身體之言詞恫嚇，復經丙○○將其
    中三通對話內容以行動電話直接錄音等情，亦據證人丙○○
    證述綦詳（本院卷第二九、三十頁）。又證人丙○○所持有
    之前開電話錄音經本院當庭勘驗之結果，前開錄音之時間，
    係於同年月五日零時三十分、同日零時四十八分、同零時五
    十三分，而被告前開被告確有對證人丙○○恫稱：「欲予以
    斷手斷腳，伊去坐牢也不要緊」、「二十四小時，妳一步都
    不能出門」、「從明天起出門要小心一點」、「妳房仲業不
    能做」等語，而被告亦自承前開通話內容中男子之聲音為其
    聲音（本院卷第三一頁），此均有本院之勘驗筆錄，在卷足
    參。且依前開中華電信函覆之00000000000號之
    通聯資料所示，被告與證人0000000000號電話九
    十五年十月五日凌晨通話之紀錄不只一通，此有前開通聯記
    錄在卷可憑。是以，被告確有於前開時間，以000000
    0000號行動電話撥打予證人丙○○，復於通話中向其以
    前開言詞恐嚇等情，應可認定。又被告於毆打證人丙○○後
    ，復以前開言語嚇恐證人丙○○，證人丙○○甫遭被告毆打
    ，又遭被告以前開言語恐嚇，是證人丙○○聽聞被告前開言
    詞後，主觀上對此產生恐懼，亦非與社會常情有違。被告雖
　　以前揭詞情置辯，惟被告前開所辯，顯與通話通聯紀錄、電
  　話錄音內容，所載之客觀事證不符，當無可採。
(三)、綜上所述，被告前述傷害，復恐嚇證人丙○○之犯行，事證
    明確，應可認定。
二、被告徒手毆打證人丙○○，致其受有前述傷害，復於電話中
    以加害身體之事恐嚇證人丙○○，核其所為分別係犯刑法第
    二百七十七條第一項之傷害罪、同法第三百零五條之恐嚇危
    害於安全罪。被告撥打電話向證人恫嚇雖有六次，惟其係基
    於同一目的，且時間緊密，侵害同一法益，依一般社會觀念
    ，在刑法評價上，應視為數次之接續實施，為包括一罪之接
  　續犯。被告所犯之傷害罪與恐嚇危害於安全罪間，犯意各別
    ，罪名不同，應分論併罰。爰審酌被告犯罪之手段非和平，
    僅因男女感情糾葛發生口角，即動手毆打證人丙○○，經證
    人丙○○報警表明欲提出告訴後，仍以電話向證人丙○○出
    言恐嚇，足見其無視法秩序存在之主觀心態，與證人丙○○
    所受傷害之程度，與內心所受之恐懼，暨被告犯後猶否認犯
    行，及其犯罪之目的、動機等一切情狀，分別量處如主文所
    示之刑，並均諭知易科罰金之折算標準。
據上論斷，應依刑事訴訟法第二百九十九條第一項前段，刑法第
二百七十七條第一項、第三百零五條、第四十一條第一項前段，
第五十一條第七款，刑法施行法第一條之一第一項、第二項判決
如主文。
本案經檢察官甲○○到庭執行職務。
中　　華　　民　　國　　96　　年　　5 　　月　　17　　日
                  刑事第十四庭  審判長法  官  陳  葳
                  　　　　　　　　　　法　官  洪堯讚
                  　　　　　　　　　　法　官　劉逸成
上正本證明與原本無異。
如不服本判決，應於送達後十日內向本院提出上訴狀（須附繕
本），上訴於臺灣高等法院臺中分院。
                                      書記官  高勳楠
中　　華　　民　　國　　96　　年　　5 　　月　　17　　日
附錄論罪科刑法條
中華民國刑法第277條
傷害人之身體或健康者，處三年以下有期徒刑、拘役或一千元以
下罰金。犯前項之罪因而致人於死者，處無期徒刑或七年以上有
期徒刑；致重傷者，處三年以上十年以下有期徒刑。
中華民國刑法第305條
以加害生命、身體、自由、名譽、財產之事，恐嚇他人致生危害
於安全者，處二年以下有期徒刑、拘役或3百元以下罰金。
